# 关于主表现金流量表的列示问题

提问人：Morepower 时间：2012-08-28 06:16:44
转帐过程一般不涉及主表现金流量的调整。但是如果资金的使用实质发生变化了，在主表现金流量表上不能体现怎么处理？例如，A是租赁公司，客户B违约了，A用B公司的保证金冲抵租金。收取保证金的时候是：收到其他与经营活动相关的现金。收取租金的时候是：销售商品或提供劳务收到的现金。但是转帐过程中不涉及到以上两项的调整，只涉及附表的应收应付的变化。请教坛友，这种情况如何处理好？虚一笔涉及现金的分录出来调整主表？

回答人：chenyiwei
这个问题有争议。一种观点是认为现金流量表的主表应当记录真实发生的现金流量，遇到此类转账情况不能虚拟两笔金额相同、方向相反的现金流量；另一种观点偏重于与资产负债表、利润表所列余额、发生额的对应关系，因此认为遇到此类转账情况应当虚拟两笔金额相同、方向相反的现金流量。目前这两种观点都不乏支持者。我个人更倾向于第一种观点。